【裁判字號】    89,交易,102
【裁判日期】    890531
【裁判案由】    過失致死
【裁判全文】
臺灣臺北地方法院刑事判決                        八十九年度交易字第一○二號
    公  訴  人  臺灣臺北地方法院檢察署檢察官
    被      告  丙○○
右列被告因過失致死案件，經檢察官提起公訴( 八十九年度偵字第五六五七號 )，本
院判決如左：
        主      文
丙○○無罪。
        理      由
一、按犯罪事實應依證據認定之，無證據不得推定其犯罪事實，刑事訴訟法第一百五
    十四條定有明文。又被告之自白，不得作為有罪判決之唯一證據，仍應調查其他
    必要之證據，以察其是否與事實相符，刑事訴訟法第一百五十六條第二項亦有規
    定。
二、本件公訴意旨略以：被告丙○○於八十九年二月廿五日凌晨一時十分許，駕駛一
    輛車牌EV-1083 號自用小貨車，在臺北縣新店市○○路五十五號前停車時，疏未
    注意將車輛緊靠道路右側停車，竟貿然將該輛自用小貨車併排停車在車道上，適
    有成年女子徐瑞芬駕駛一輛車牌DIT-638 號輕機車行經該處，撞及該輛自用小貨
    車左後側，徐瑞芬人車倒地。徐瑞芬受有肋骨骨折、胸腹部鈍傷等傷害，雖經送
    天主教耕莘醫院急救，仍因血胸不治當場死亡。因認被告丙○○涉有刑法第二百
    七十六條第一項過失致死罪嫌云云，無非係以被告丙○○之自白及證人( 被害人
    徐瑞芬夫婿 )於警訊中之論述為論據。惟訊據被告丙○○於本院審理中翻異其詞
    ，辯稱略以「本件事故發生當時，是友人乙○○( 男，民國○○○年○月○日生
    ，身分證號碼：Ｚ000000000，住臺北縣新店市○○路六號一樓 )駕駛該輛自用小
    貨車，當時我坐在右前座。乙○○因為要買清粥小菜宵夜，所以在臺北縣新店市
    ○○路五十五號前併排停車後，我倆即下車進入店內，未料甫進入店內，即聽到
    撞擊聲。我倆趕回自用小貨車查看，即見被害人徐瑞芬倒在地上當場死亡。丙○
    ○趁救護車尚未抵達時，哀求我替他頂下來，說他沒有駕駛執照，當天是因為我
    喝了酒，他為了要送我回家才開車。於是處理事故警員到場時，我承認是我駕車
    肇事。我是至被害人家祭拜時，看到她遺留的二名小孩那麼小，才良心發現，於
    八十九年三月廿一日晚九點至十點間，打電話予乙○○並錄音存證，他承認是他
    駕車」等語綦詳，載明筆錄在卷可稽，並有錄音帶及譯文對照表在卷可資佐證。
三、經查：證人乙○○於八十九年五月十七日本院調查中，起初否認本件交通事故係
    其駕駛該輛EV-1083 號自用小貨車併排停車引起，惟經本院當庭播放被告丙○○
    提出二人電話談話錄音帶後，即幡然悔悟，坦承八十九年二月廿五日凌晨一時十
    分許，確係其駕駛該輛其父曾萬火所有之車牌EV-1083 號自用小貨車，載送丙○
    ○回家途中，為買宵夜而在臺北縣新店市○○路五十五號前併排停車，詎料竟發
    生車禍，其確實請求丙○○幫忙頂罪等情屬實，且承認丙○○提出之電話錄音帶
    是其與丙○○電話談話之錄音帶，載明筆錄在卷可稽。證人甲○○於本院審理中
    亦到庭具結證述「我與丙○○、乙○○三人原係葛莉莎化妝品公司同事，八十九
    年二月廿四日與乙○○母親四人同至臺北市景美 (總動員ＫＴＶ店)飲酒唱歌至
    晚上十時許返回乙○○新店市○○路六號一樓住處聊天。丙○○因廿五日要上班
    ，所以在廿五日凌晨一時許表示要先返回住處睡覺，因為當時下雨，不容易叫到
    計程車，乙○○乃駕駛該輛車牌EV-1083號自用小貨車載丙○○回家，詎料十餘
    分鐘後，乙○○即打電話回來表示出車禍。我陪同丙○○、乙○○至臺北縣警察
    局新店分局碧潭派出所製作警訊筆錄。我曾經勸告丙○○要想清楚是否真要替乙
    ○○頂罪」等情綦詳，亦經載明筆錄在卷可稽。是以被告丙○○之辯解洵堪信為
    實在。本件交通事故應係案外人乙○○駕駛該輛車牌EV-1083 號自用小貨車併排
    停車在車道上所引起，至為灼然。此外又查無其他積極證據足認被告丙○○有何
    過失致死之犯行，既不能證明被告丙○○犯本件過失致死罪，爰即應為其無罪之
    諭知。
據上論斷，應依刑事訴訟法第三百零一條第一項，判決如主文。
中      華      民      國    八  十  九    年     五     月    十二    日
                          臺灣臺北地方法院交通法庭
                                  法  官  鍾    華
右正本證明與原本無異。
如不服本判決，應於判決送達後十日內向本院提出上訴狀。
                                  書記官  黃 繡 琴
中      華      民      國    八  十  九    年     六     月      一    日


司法院資訊處製作；財團法人民間司法改革基金會備份。
